【裁判字號】    99,易緝,11
【裁判日期】    990205
【裁判案由】    竊盜
【裁判全文】
臺灣臺北地方法院刑事判決              99年度易緝字第11號
公  訴  人  臺灣臺北地方法院檢察署檢察官
被      告  甲○○
上列被告因竊盜案件，經檢察官提起公訴（98年度偵字第12628
號），被告於準備程序中就被訴事實為有罪之陳述，經裁定改行
簡式審判程序，判決如下：
    主  文
甲○○共同攜帶兇器、毀壞門扇、於夜間侵入住宅竊盜，處有期
徒刑柒月，螺絲起子貳支沒收。
    事實及理由
一、本件除補充證據為被告甲○○於本院審判程序中之自白外，
    其餘犯罪事實及證據，均引用檢察官起訴書之記載。
二、本件共犯陳佑在（業經判決確定）所攜帶之螺絲起子2支，
    雖未經扣案，惟該種類之工具因使用目的需求，多含金屬等
    堅硬材質，並具細長型端部，本件並經用以撬壞被害人乙○
    ○住處大門鎖孔，業據乙○○指訴在卷，益證該工具客觀上
    足以對人之生命、身體、安全構成威脅，而為具有危險性之
    兇器甚明。是核被告所為係犯刑法第321條第1項第1款、第2
    款、第3款之攜帶兇器、毀壞門扇、於夜間侵入住宅竊盜罪
    。又被告與陳佑在間互有犯意聯絡與行為分擔，為共同正犯
    。爰審酌被告素行欠佳，其與共犯陳佑在利用夜間攜帶螺絲
    起子毀壞被害人住處大門鎖孔侵入行竊，所造成被害人生活
    安全與財物損失之危害程度非輕，惟渠等得手後擬駕車前往
    載運期間，因將部分竊得之物置於路旁，遭附近住戶誤為棄
    置物而行取走，致實際取得之財物價值非鉅，並於犯後供承
    行竊等一切情狀，量處如主文所示之刑。螺絲起子2支雖未
    經扣案，然屬共犯所有供犯罪所用之物，業據共犯陳佑在供
    明在卷，併予宣告沒收。
據上論斷，應依刑事訴訟法第273條之1第1項、第299條第1項前
段、第28條、310條之2、第454條，刑法第321條第1項第1款、第
2款、第3款、第38條第1項第2款，判決如主文。
本案經檢察官李濠松到庭執行職務。
中    華    民    國    99    年     2    月    5    日
                  刑事第十一庭  法  官  劉方慈
以上正本證明與原本無異。
如不服本判決應於收受送達後10日內向本院提出上訴書狀，並應
敘述具體理由；其未敘述上訴理由者，應於上訴期間屆滿後20日
內向本院補提理由書（均須按他造當事人之人數附繕）「切勿逕
送上級法院」。
                                書記官  林妙穗
中    華    民    國    99    年     2    月    5    日
附錄論罪法條：
中華民國刑法第321條
（加重竊盜罪）
犯竊盜罪而有左列情形之一者，處 6 月以上、 5 年以下有期徒
刑：
一、於夜間侵入住宅或有人居住之建築物、船艦或隱匿其內而犯
    之者。
二、毀越門扇、牆垣或其他安全設備而犯之者。
三、攜帶兇器而犯之者。
四、結夥三人以上而犯之者。
五、乘火災、水災或其他災害之際而犯之者。
六、在車站或埠頭而犯之者。
前項之未遂犯罰之。
臺灣臺北地方法院檢察署檢察官起訴書                  附件
                                     98年度偵字第12628號
    被    告  陳佑在  男  35歲（民國○○年○月○○日生）
                      籍設臺北市○○區○○路486巷9號2樓
                      國民身分證統一編號：Ｚ000000000號
              甲○○  男  31歲（民國○○年○月○○日生）
                      籍設臺北市○○區○○街236號
                      國民身分證統一編號：Ｚ000000000號
上列之被告因竊盜案件，業經偵查終結，認應提起公訴，茲敘述
犯罪事實及證據並所犯法條如下：
        犯罪事實
陳佑在、甲○○基於意圖為自己不法所有之犯意聯絡，於民國（
下同）98年4月3日夜間20時30分左右，共同駕駛車號 4962-TN號
自用小客車，並攜帶客觀上具危險性且足供為兇器使用之螺絲起
子2支，破壞臺北市中山區○○○路45巷9弄8號4樓乙○○居住住
宅之門鎖後，侵入上開住宅（侵入住宅部分未據告訴）內竊取屋
內之液晶電視、桌上型電腦、液晶銀幕、手提電腦、翻譯機各 1
台與對筆 2組、指甲刀1套、手錶1支及電腦配件若干等財物，得
手後將竊得財物暫放臺北市○○○路45巷 9弄8號1樓對面，惟於
陳佑在、甲○○將 4962-TN號自用小客車駛至該處以載運贓物之
空檔，經高泉源發現上述財物，並將其中之桌上型電腦、液晶銀
幕、手提電腦、翻譯機、對筆、指甲刀、手錶及電腦配件等財物
取走。案經臺北市政府警察局中山分局移送偵辦。
        證據並所犯法條
一、被告陳佑在、甲○○上揭共同攜帶兇器毀越門扇於夜間侵入
    住宅竊盜之犯罪事實，有下列之證據足以證明，其 2人犯行
    俱足堪認定。
  （一）被害人乙○○及證人高泉源於警詢中之陳述；
  （二）監視錄影器翻拍相片5張；
  （三）車籍查詢─基本資料詳細畫面1紙；
  （四）被告陳佑在於警詢中之自白及不利被告甲○○之陳述。
二、核被告2人所為，俱係犯刑法第321條第1項第1、2、3款之攜
    帶兇器毀越門扇於夜間侵入住宅竊盜罪嫌，被告 2人間互有
    犯意聯絡及行為分擔，俱為共同正犯。又被告陳佑在於97年
    8月7日執行有期徒刑完畢，5年內故意再犯本件之罪，應依
    刑法第47條第1項有關累犯之規定加重其刑。
三、依刑事訴訟法第251條第1項提起公訴。
    此    致
臺灣臺北地方法院
中    華    民    國    98    年    5     月    31    日
                              檢  察  官   江  文  君
本件正本證明與原本無異
中    華    民    國    98    年    6     月    11    日
                              書  記  官   李  敏  綺
附錄本案所犯法條全文
刑法第321條
犯竊盜罪而有左列情形之一者，處6月以上、5年以下有期徒刑：
一、於夜間侵入住宅或有人居住之建築物、船艦或隱匿其內而犯
    之者。
二、毀越門扇、牆垣或其他安全設備而犯之者。
三、攜帶兇器而犯之者。
四、結夥三人以上而犯之者。
五、乘火災、水災或其他災害之際而犯之者。
六、在車站或埠頭而犯之者。
前項之未遂犯罰之。

司法院資訊處製作；財團法人民間司法改革基金會備份。
